臺灣嘉義地方法院刑事判決　　　　　　　 94年度訴字第509號
公　訴　人　臺灣嘉義地方法院檢察署檢察官
被　　　告　甲○○
指定辯護人　本院公設辯護人　顏玲玲
上列被告因毒品危害防制條例案件，經檢察官提起公訴（94年度
毒偵字第1136號），本院裁定進行簡式審判程序，依協商程序而
為判決如下：
    主  文
甲○○連續施用第一級毒品，處有期徒刑柒月；扣案之斜削吸管
壹支，沒收。又連續施用第二級毒品，處有期徒刑肆月；扣案之
玻璃球管吸食器壹個，沒收。應執行有期徒刑玖月；扣案之玻璃
球管吸食器壹個、斜削吸管壹支，均沒收。
    事  實
一、甲○○前於民國93年間，因施用毒品案件，經本院裁定送觀
    察、勒戒後，認無繼續施用毒品之傾向，於93年8月9日釋放
    ，並經臺灣嘉義地方法院檢察署檢察官於同日以93年度毒偵
    字第721號為不起訴處分確定。然其猶不知悔改，於觀察勒
    戒完畢釋放後，五年內再基於施用毒品之犯意，自94年7 月
    間某日起，至同年7月26日止，在其位於嘉義縣六腳鄉灣北
    村灣內185號住處內，以每日施用第一級毒品海洛因一次、
    每日施用第二級毒品甲基安非他命（起訴書誤載為安非他命
    ）一至二次之頻率，連續施用第一級毒品海洛因、第二級毒
    品甲基安非他命多次。嗣於94年7月28日下午1時40分許，在
    嘉義縣六腳鄉正義村下雙溪260號前，為警查獲，並扣得其
    所有並供施用第二級毒品所用之玻璃球管吸食器一個、施用
    第一級毒品所用之斜削吸管一支。
二、案經嘉義縣警察局移送臺灣嘉義地方法院檢察署檢察官偵查
    起訴。
    理  由
一、本件被告甲○○所涉犯者為毒品危害防制條例第十條第一項
    、第二項法定刑分別為「六月以上五年以下有期徒刑」、「
    三年以下有期徒刑」之施用第一級、第二級毒品罪，非死刑
    、無期徒刑、最輕本刑為三年以上有期徒刑之罪或高等法院
    管轄第一審案件。本院行準備程序中，被告就被訴事實為有
    罪之陳述，經告知被告簡式審判程序之旨，並聽取檢察官及
    被告之意見後，本院爰依刑事訴訟法第二百七十三條之一第
    一項裁定由受命法官獨任進行簡式審判程序。因此，本件簡
    式審判程序之證據調查依刑事訴訟法第二百七十三條之二規
    定不受同法第一百五十九條第一項、第一百六十一條之二、
    第一百六十一條之三、第一百六十三條之一及第一百六十四
    條至第一百七十條規定之限制。此外，本件於本院裁定進行
    簡式審判程序後，檢察官請求就被告願受科刑之範圍於審判
    外進行協議，經本院同意且指定本院公設辯護人協助進行協
    商，當事人雙方就「被告連續施用第一級毒品，處有期徒刑
    七月；連續施用第二級毒品，處有期徒刑四月；應執行有期
    徒刑九月」等科刑範圍達成合意且被告認罪，而由檢察官聲
    請本院改依協商程序而為判決，均合先敘明。
二、訊據被告對前開犯罪事實於警訊、偵查及審理時坦承不諱，
    又被告之尿液經採集送驗後，呈嗎啡、甲基安非他命陽性反
    應結果，有卷附之台灣檢驗科技股份有限公司濫用藥物尿液
    檢驗報告一份可查（見警卷第十五頁），另有扣案之被告所
    有、供施用毒品所用之玻璃球管吸食器一個、斜削吸管一支
    為證。又被告曾因施用毒品案件，經本院93年度毒聲字第
    304 號裁定觀察、勒戒，認無繼續施用毒品傾向，由臺灣嘉
    義地方法院檢察署檢察官於93年8月9日以93年度毒偵字第
    721號為不起訴處分確定之事實，有卷附之臺灣高等法院被
    告全國前案紀錄表一份在卷可按。是被告自白核與事實相符
    ，事證明確，其五年內再犯毒品危害防制條例第十條第一項
    、第二項之犯行堪以認定。
三、按海洛因、甲基安非他命分係毒品危害防制條例第二條第二
    項第一款、第二款所定之第一級、第二級毒品。被告前因施
    用毒品案件，經法院裁定觀察、勒戒，移付執行完畢後復為
    檢察官為不起訴處分確定後，再犯本件施用第一級、第二級
    毒品之犯行，核其所為，係分別違犯毒品危害防制條例第十
    條第一項之施用第一級毒品罪及第十條第二項之施用第二級
    毒品罪。其施用第一級毒品及施用第二級毒品前、後持有第
    一級毒品、第二級毒品之低度行為，應分別為施用第一級毒
    品、第二級毒品之高度行為所吸收，不另論罪。又被告先後
    施用第一級毒品及先後施用第二級毒品犯行，均時間緊接，
    方法雷同，所犯係構成要件相同之罪名，顯係基於概括犯意
    為之，應各依刑法第五十六條連續犯規定論以一罪，並加重
    其刑。前開連續施用第一級毒品及連續施用第二級毒品二罪
    間，犯意各別，行為互異，犯罪構成要件亦不同，自應分論
    併罰。爰審酌被告曾犯竊盜罪，經本院判處有期徒刑三月，
    如易科罰金，以三百元折算一日確定之素行（惟未構成累犯
    ）、前曾施用毒品，經觀察勒戒，獲邀寬典予不起訴處分後
    ，猶不思悔改，再度施用毒品，顯乏禁絕毒害之決心，及犯
    罪之動機、目的、方法，事後坦認犯罪，態度良好等一切情
    狀，不經言詞辯論，即於協商合意範圍內判處如主文所示之
    刑，並定其應執行之刑。
四、扣案斜削吸管一支、玻璃球管吸食器一個，均為被告所有，
    並分別供施用第一、二級毒品所用之物，業經被告供述明確
    在卷（警卷第2頁）；爰依刑法第三十八條第一項第二款規
    定宣告沒收。
五、依刑事訴訟法第四百五十五條之十，本件除有同法第四百五
    十五條之四第一項第一款「有前條第二項之撤銷合意或撤回
    協商聲請者」、第二款「被告協商之意思非出於自由意志者
    」、第四款「被告所犯之罪非第四百五十五條之二第一項所
    定得以聲請協商判決者」、第六款「被告有其他較重之裁判
    上一罪之犯罪事實者」、第七款「法院認應諭知免刑或免訴
    、不受理者」所定情形之一，或協商判決違反同條第二項「
    除有前項所定情形之一者外，法院應不經言詞辯論，於協商
    合意範圍內為判決。法院為協商判決所科之刑，以宣告緩刑
    、二年以下有期徒刑、拘役或罰金為限之規定者」，不得上
    訴。如有刑事訴訟法第四百五十五條之十所定得提起上訴之
    情事，且不服本判決，應於判決送達之日起十日內，向本院
    提出上訴狀。
據上論斷，應依刑事訴訟法第二百七十三條之一第一項、第二百
九十九條第一項前段、第四百五十五條之二第一項、第四百五十
五條之四第二項、第四百五十五條之八、第四百五十四條，毒品
危害防制條例第十條第一項、第二項，刑法第十一條前段、第五
十六條、第三十八條第一項第二款、第五十一條第五款，判決如
主文。
中　　華　　民　　國　　94　　年　　10　　月　　26　　日
                  刑事第一庭  法　官 蔡廷宜
上列正本證明與原本無異。
如有刑事訴訟法第四百五十五條之十所定得提起上訴之情事，且
不服本判決，應於判決送達之日起十日內，向本院提出上訴狀。
中　　華　　民　　國　　94　　年　　10　　月　　26　　日
                              書記官  蕭琪男
附記本判決論罪之法條全文
毒品危害防制條例第十條
施用第一級毒品者，處六月以上五年以下有期徒刑。
施用第二級毒品者，處三年以下有期徒刑。
